臺灣臺中地方法院民事判決  
110年度中簡字第2800號
原      告  中國信託商業銀行股份有限公司

法定代理人  利明献  
訴訟代理人  陸政宏    住○○市○○區○○路○段00號6樓          
      楊瓔鈺    住○○市○○區○○○路000號00樓
被      告  黃麗琴  

訴訟代理人  張育敏  

上列當事人間請求返還借款事件，於民國110年11月23日言詞辯
論終結，本院判決如下：
    主      文
被告應給付原告新臺幣貳拾壹萬壹仟柒佰陸拾壹元，及自民國
九十六年七月五日起至清償日止，按年息百分之十二點八八
計算之利息，並自民國九十六年八月六日起至清償日止，其逾
期在六個月以內者，按上開利率百分之十，逾期超過六個月部分
，按上開利率百分之二十計算之違約金。
訴訟費用新台幣貳仟參佰貳拾元由被告負擔。
本判決得假執行。
    事實及理由
一、原告主張：原告於民國96年9月8日合併花蓮區中小企業銀行
    ，原告為合併後存續法人，依法概括承受相關業務及一切權
    利義務。被告黃麗琴即琴韻百貨行於94年7月14日邀同訴外
    人張松濱為連帶保證人，向花蓮區中小企業銀行借款新台幣
    （下同）150萬元，雙方約定自94年7月14日起至97年7月14
    日止依年金法按月攤還本息，利息按年息百分之12.88計付
    ，遲延給付時，除依上開利率計息外，其逾期在6個月以內
    者，依上開利率百分之10，逾期超過6個月以上者，就超過
    部分，按上開利率百分之20計付違約金，如有停止付款或拒
    絕承兌或付款者，或任何一宗債務不依約清償本金或付息者
    等情形，債務視為全部到期，詎被告在96年7月５日繳付第23
    期本息後，本應於96年8月14日再繳付第24期本息卻未繳納
    ，迭經催討無效，經計算本件借款共獲償本金1,288,239元
    及至96年7月4日止之利息，其餘部分迄未受償，被告尚積欠
    本金211,761元及利息、違約金未為清償，爰依消費借貸之
    法律關係，訴請被告如數給付等語。並聲明：如主文第1項
    所示。
二、被告陳稱：被告對借款無意見。
三、得心證之理由：
  ㈠原告主張之事實，業據提出與所述情節相符之股份有限公司
    變更登記表、行政院金融監督管理委員會函、借款契約、授
    信約定書及放款帳戶還款交易明細影本等為證，核屬相符，
    且為被告所不爭執，堪認原告之主張為真實。
  ㈡按稱消費借貸者，謂當事人一方移轉金錢或其他代替物之所
    有權於他方，而約定他方以種類、品質、數量相同之物返還
    之契約。又借用人應於約定期限內，返還與借用物種類、品
    質、數量相同之物。民法第474條第1項、第478條前段分別
    定有明文。本件被告既向原告借貸上開金額，而尚有如主文
    第1項所示本金、利息及違約金未清償，且清償期已視為到
    期，揆諸前開說明，原告依消費借貸契約之法律關係，請求
    被告給付如主文第1項所示之金額、利息及違約金，為有理
    由，應予准許。
四、本件判決係依民事訴訟法第427條第1項規定適用簡易訴訟程
    序，所為被告敗訴判決，應適用民事訴訟法第389條第1項第
    3款之規定，依職權宣告假執行。
五、據上結論，本件原告之訴為有理由，依民事訴訟法第436條
    第2項、第78條、第389條第1項第3款，判決如主文。
中　　華　　民　　國　　110 　年　　12　　月　　7 　　日
                      臺灣臺中地方法院臺中簡易庭
                                  法　官　吳蕙玟
以上正本係照原本作成。
如不服本判決，應於送達後20日內，向本院提出上訴狀並表明上
訴理由，如於本判決宣示後送達前提起上訴者，應於判決送達後
20日內補提上訴理由書（須附繕本）。如委任律師提起上訴者，
應一併繳納上訴審裁判費。
中　　華　　民　　國　　110 　年　　12　　月　　7 　　日
                                  書記官　黃于容